臺灣臺中地方法院民事判決　94年度訴字第2125號
原　　　告　中華商業銀行股份有限公司
法定代理人　乙○○
訴訟代理人　甲○○
被　　　告　丙○○
右當事人間請求清償借款事件，本院於民國94年10月5日言詞辯
論終結，判決如左：
    主      文
被告應給付原告新臺幣貳佰伍拾陸萬柒仟零柒拾捌元，及自民國
九十三年十一月十日起至清償日止，按年息百分之九點二一計算
之利息，暨按上開利率百分之二十計算之違約金。
訴訟費用由被告負擔。
    事實及理由
一、原告主張訴外人林松年於民國（下同）86年6月10日，向原
    告借款新臺幣（下同）3,000,000元，借款期限自86年6月10
    日起至101年6月10日止，嗣訴外人林松年於89年7月26日與
    原告訂立增補借據，並增加被告丙○○為連帶保證人，約定
    自88年9月10日至89年3月10日期間之利息暫予記帳，自89年
    3月10日起，以89年4月10日為第1期，共分147期按月於每10
    日平均攤還本息，借款利率自89年7月26日起按原告基本放
    款利率加年息0.57%計算（目前為年息9.21%），如未依約履
    行，除給付遲延利息外，逾期6個月以內按上開利率10%、逾
    期超過6個月以上部分，按上開利率20%計付違約金。詎訴外
    人林松年未依約還款，經原告實行抵押權聲請強制執行，以
    鈞院93年度執字第30609號強制執行事件執行受償1,386,040
    元，尚欠2,567, 078元及自93年11月10日起之利息、違約金
    未獲償，被告為訴外人林松年之連帶保證人，自應負連帶清
    償責任，爰依消費借貸及連帶保證契約訴請被告清償借款，
    並聲明求為判決如主文所示。
二、被告自認簽訂增補借據擔任訴外人林松年之連帶保證人，對
    原告請求之金額亦不爭執，惟以目前無資力清償為辯，請求
    判決駁回原告之訴。
三、兩造不爭執之事實：
  (一)訴外人林松年於86年6月10日向原告借款3,000,000元，嗣被
    告於89年7月26日與原告訂立增補借據，擔任訴外人林松年
    向原告借款之連帶保證人。
  (二)訴外人林松年未依約清償借款，原告實行抵押權，以本院93
    年度執字第30609號執行受償1,386,040元。尚不足2,567,07
    8元及自93年11月10日起之利息、違約金。
四、本件原告主張之事實，已據其提出放款借據、增補借據、本
    院民事執行處通知、分配表為證，核屬相符，且為被告所自
    認，原告主張之事實堪信為真正。
五、按消費借貸者，謂當事人一方移轉金錢或其他代替物之所有
    權於他方，而約定他方以種類、品質、數量相同之物返還之
    契約，民法第474條第1項定有明文；又稱保證者，謂當事人
    約定，一方於他方之債務人不履行債務時，由其代負履行責
    任之契約，同法第739條亦有明文；另保證債務之所謂連帶
    ，係指保證人與主債務人負同一債務，對於債權人各負全部
    給付之責任者而言，此就民法第272條第1項規定連帶債務之
    文義參照觀之甚明（最高法院45年台上字第1426號判例可資
    參照）；而連帶債務之債權人，依同法第273條第1項規定，
    得對於債務人中之一人或數人或其全體，同時或先後請求全
    部或一部之給付。本件訴外人林松年向原告借款，既未依約
    清償，借款自視為全部到期，被告丙○○依增補契約之約定
    為訴外人林松年借款之連帶保證人，自應負連帶清償責任。
    從而，原告依消費借貸及連帶保證契約請求被告清償借款
    2,567,078元，及自93年11月10日起至清償日止，按年息9.2
    1%計算之利息，暨按上開利率20%計算之違約金，為有理由
    ，應予准許。
六、訴訟費用負擔之依據：民事訴訟法第78條。
中　　華　　民　　國　　94　　年　　10　　月　　19　　日
                  民事第三庭    法  官　陳文爵
正本係照原本作成。
如對本判決上訴須於判決送達後20日內向本院提出上訴狀。
中　　華　　民　　國　　94　　年　　10　　月　　19　　日
                                書記官
